# 新收入准则下，建筑施工企业合同资产和合同负债是否可以抵消

提问人：wx_5f9d6d850315 时间：2020-10-31 08:05:05
请问，建筑施工企业，营业收入大于合同结算，在合同资产反映；预收的工程款，在合同负债反映，那单个项目部（只有一个合同）报表，合同资产和合同负债可以抵消吗？建筑施工企业中，主合同一般是一份合同，但是成本是由好多份合同组成的，新收入准则下，同一合同的定义在建筑施工企业中应该如何理解

回答人：chenyiwei
这里的“同一合同”的定义要结合新收入准则中关于合同合并、合同分立的规定来理解。即在按照该等规定对合同进行分立和合并的处理后，所得到的“一份建造合同”，该合同下的合同收入和合同资产是可以抵销后按净额列报的。